【裁判字號】    90,訴,563
【裁判日期】    900917
【裁判案由】    違反毒品危害防制條例
【裁判全文】
臺灣屏東地方法院刑事判決                            九十年度訴字第五六三號
    公  訴  人  臺灣屏東地方法院檢察署檢察官
    被      告  甲○○
右列被告因違反毒品危害防制條例案件，經檢察官提起公訴（九十年度毒偵字第一一
四六號、九十年度毒偵緝字第一六二號），本院判決如左：
     主  文
甲○○連續施用第二級毒品，累犯，處有期徒刑壹年，扣案安非他命柒包重貳拾肆公
克沒收銷燬及吸食器壹組沒收；又連續施用第一級毒品，累犯，處有期徒刑捌月，扣
案海洛因壹包淨重零點壹參公克（包裝重零點貳貳公克）沒收銷燬。應執行有期徒刑
壹年陸月，扣案安非他命柒包重貳拾肆公克及海洛因壹包淨重零點壹參公克（包裝重
零點貳貳公克）均沒收銷燬，吸食器壹組沒收。
     事  實
一、甲○○曾因違反麻醉藥品管理條例及妨害自由等案件，分別經本院判處有期徒刑
    八月、四月確定，先後於民國八十五年七月二十九日、八十七年三月二十六日執
    行完畢。又其前因施用毒品案件，送勒戒處所觀察、勒戒後，認無繼續施用毒品
    傾向，經臺灣屏東地方法院檢察署檢察官於八十七年十二月二十一日以八十七年
    度偵字第八○三六號為不起訴處分確定在案。詎甲○○仍不知悛悔，於上開刑期
    執行完畢及不起訴處分確定後之五年內，復基於施用毒品之概括犯意，而有施用
    第二級毒品安非他命及第一級毒品海洛因之行為：
（一）自八十九年一月三十日起，迄九十年六月二十九日止，在屏東縣恆春鎮山區，
      以燒烤安非他命吸食其煙霧之方式，連續施用安非他命多次。
（二）自九十年五月間起，迄同年六月二十九日止，同在屏東縣恆春鎮山區，以將海
      洛因摻入香煙內點燃吸食之方式，連續施用海洛因多次。
二、嗣於八十九年一月三十一日，甲○○經警採尿送驗呈甲基安非他命陽性反應而查
    獲；於九十年六月二十九日，經警依法搜索恆春鎮○○路二三二巷一四七弄皇統
    華廈二三號六樓，扣得甲○○所有之安非他命七包重二十四公克、海洛因一包淨
    重○‧一三公克（包裝重○‧二二公克）及吸食器一組，並採尿送驗呈甲基安非
    他命及嗎啡陽性反應而查獲。甲○○上開施用毒品行為，經依本院八十九年度毒
    聲字第一一三一號裁定送勒戒處所觀察、勒戒，認有繼續施用毒品傾向。
     理  由
一、前揭事實，業據被告甲○○坦承不諱，而被告於前揭時地所採尿液，經送臺灣檢
    驗科技股份有限公司及屏東縣衛生局檢驗結果，確呈甲基安非他命及海洛因水解
    後之嗎啡陽性反應，有該公司、局出具之檢驗報告可稽，復有經鑑驗無誤之安非
    他命七包重二十四公克、海洛因一包淨重○‧一三公克（包裝重○‧二二公克）
    及吸食器一組扣案足憑，被告自白顯與事實相符，堪以認定。再者，被告前因施
    用毒品案件，送勒戒處所觀察、勒戒後，認無繼續施用毒品傾向，經臺灣屏東地
    方法院檢察署檢察官為不起訴處分確定，嗣於五年內，再因本件施用毒品案件，
    送勒戒處所觀察、勒戒後，認有繼續施用毒品傾向，俱有其前科紀錄表及臺灣屏
    東看守所附設勒戒處所九十年七月十六日屏所誠衛字第一六九四號函暨所附「有
    無繼續施用毒品傾向證明書」可佐，事證明確，犯行洵堪認定。
二、核被告所為，係犯毒品危害防制條例第十條第二項、第一項之施用第二級、第一
    級毒品罪。上開施用第二級、第一級毒品之行為，均時間緊接，而犯罪構成要件
    相同，顯皆基於概括犯意為之，均應依連續犯之規定論以一罪，並均加重其刑。
    其持有毒品行為，各應為施用毒品之高度行為所吸收，均不另論罪。又查被告曾
    因違反麻醉藥品管理條例及妨害自由等案件，分別經本院判處有期徒刑八月、四
    月確定，先後於八十五年七月二十九日、八十七年三月二十六日執行完畢，有臺
    灣屏東地方法院檢察署刑案資料查註紀錄表及本院全國前案紀錄表可按，其於五
    年內再犯本件有期徒刑以上之二罪，俱為累犯，皆應依刑法第四十七條加重其刑
    ，均併上開連續犯加重部分，依法遞加之。所犯上開二罪，犯意各別，行為互殊
    ，罪名有異，應予分論併罰。爰審酌被告前即曾因施用毒品經觀察、勒戒後為不
    起訴處分，仍不知悛悔，意志不堅，復予連續施用，且施用毒品流弊所及，危害
    甚鉅，非可輕縱，惟念事後坦承犯行，態度良好等一切情狀，各量處如主文所示
    之刑，並定其應執行之刑。
三、扣案之安非他命七包重二十四公克為第二級毒品，海洛因一包淨重○‧一三公克
    （包裝重○‧二二公克）為第一級毒品，不問屬於犯人與否，均應依毒品危害防
    制條例第十八條第一項前段規定沒收銷燬。至扣案吸食器一組，則為被告所有供
    施用毒品所用之物，據其供陳在卷，應依刑法第三十八條第一項第二款規定沒收
    。
據上論斷，應依毒品危害防制條例第十條第二項、第一項、第十八條第一項前段，刑
法第十一條、第五十六條、第四十七條、第三十八條第一項第二款、第五十一條第五
款，判決如主文。
中      華      民      國      九十      年      九    月      十七    日
                                          法  官   蔡憲德
右正本證明與原本無異。
對於本判決如有不服應於收受送達後十日內向本院提出上訴書狀上訴於台灣高等法院
高雄分院並按他造當事人之人數附具繕本。
                                          書記官   林鴻仁
中      華      民      國      九十      年      九    月     十七    日
附錄本案論罪科刑法條
毒品危害防制條例第十條：
施用第一級毒品者，處六月以上五年以下有期徒刑。
施用第二級毒品者，處三年以下有期徒刑。


司法院資訊處製作；財團法人民間司法改革基金會備份。
